臺灣臺北地方法院民事判決　　　　　　　94年度訴字第5883號
原　　　告　合作金庫銀行股份有限公司
法定代理人　戊○○
訴訟代理人　甲○○
被　　　告　乙○○
　　　　　　丁○○
　　　　　　丙○○
上列當事人間請求清償借款事件，本院於民國94年11月29日言詞
辯論終結，判決如下：
    主    文
被告應連帶給付原告新台幣玖拾玖萬陸仟肆佰玖拾參元，及自民
國94年5月15日起至清償日止，按年息2.69%計算之利息，並自民
國94年6月16日起，其逾期在6個月以內者，按上開利率10%，逾
期超過6個月以上部分，按上開利率20%計算之違約金。
被告應連帶給付原告新台幣玖拾萬柒仟陸佰伍拾壹元，及自民國
94年11月15日起至清償日止，按年息2.77%計算之利息，並自民
國94年11月15日起至民國95年3月15日止，按上開利率10%，自民
國95年3月16日起至清償日止，按上開利率20%計算之違約金。
被告應連帶給付原告新台幣玖拾捌萬壹仟陸佰捌拾柒元，及自民
國94年6月15日起至清償日止，按年息2.77%計算之利息，並自民
國94年7月16日起，其逾期在6個月以內者，按上開利率10%，逾
期超過6個月以上部分，按上開利率20%計算之違約金。
本判決第1項於原告以新台幣拾參萬仟元供擔保後，得假執
行。
本判決第2項於原告以新台幣拾萬仟元供擔保後，得假執行
。
本判決第3項於原告以新台幣拾貳萬捌仟元供擔保後，得假執
行。
訴訟費用由被告連帶負擔。
    事實及理由
一、程序部分：
（一）本件依兩造簽訂之借據其他約定事項第十一條之約定，立
      約人對原告所負之各宗債務，合意以．．．台北地方法院
      即本院為第一審管轄法院，本院自有管轄權，合先敘明。
（二）本件被告丙○○未於言詞辯論期日到場，核無民事訴訟法
      第386條所列各款情形，應依原告之聲請，由其一造辯論
      而為判決。
（三）原告起訴聲明第二項原聲明請求判命被告連帶給付新台幣
      （下同）95萬2,145元，及自民國94年8月15日起至清償日
      止按年息2.77%計算之利息，暨自94年9月16日起，其逾期
      在6個月內者，按上開利率10%，逾期超過6個月以上部分
      ，按上開利率20%計算之違約金。嗣於本院94年11月29日
      言詞辯論時，具狀改為請求判命被告連帶給付90萬7,651
      元，及自94年11月15日起至清償日止按年息2.77%計算之
      利息，暨自94年11月15日起至95年3月15日止，按上開利
      率10%，自95年3月16日起至清償日止，按上開利率20%計
      算之違約金。核係減縮應受判決事項之聲明，依民事訴訟
      法第255條第1項第3款規定，尚無不合。均合先敘明。
二、原告主張：（一）被告乙○○於92年8月15日邀同其餘被告
    丁○○及丙○○為連帶保證人，向其借款130萬元，約定借
    款期限自92年8月15日至99年8月15日，並自92年9月15日起
    按月平均攤還本息，利息按年息2.69%計付，遲延履行時，
    除按原定利率付息外，自逾期之日起，6個月以內按原定利
    率10%加付違約金，逾期超過6個月以上者加倍計付。詎被告
    乙○○僅攤還本息至94年5月14日止，尚欠本金99萬6,493元
    及自94年5月15日起，按年息2.69%計算之利息，暨自94年6
    月16日起，其逾期在6個月以內者，按上開利率10%，逾期超
    過6個月以上部分，按上開利率20%計算之違約金，迭經催討
    均未獲置理，依借據其他約定事項第五條第一項第(一)款之約
    定，被告乙○○已喪失期限利益，全部債務視為到期。而被
    告丁○○、丙○○依約為連帶保證人，依法自應負連帶清償
    責任。（二）被告丁○○於92年8月15日邀同其餘被告乙○○及丙○○為連帶保證人，向其借款130萬元，約定借款期
    限自92年8月15日至99年8月15日，並自92年9月15日起按月
    平均攤還本息，利息按年息2.77%計付，遲延履行時，除按
    原定利率付息外，自逾期之日起，6個月以內按原定利率10%
    加付違約金，逾期超過6個月以上者加倍計付。詎被告丁○○亦僅攤還本息至94年11月14日止，尚欠本金90萬7,651元
    及自94年11月15日起，按年息2.77%計算之利息，暨自94年
    11月15日起至95年3月15日止，按上開利率10%，自95年3月
    16日起至清償日止，按上開利率20%計算之違約金，迭經催
    討均未獲置理，依借據其他約定事項第五條第一項第(一)款之
    約定，被告丁○○已喪失期限利益，全部債務視為到期。而
    被告乙○○及丙○○依約為連帶保證人，依法亦應負連帶清
    償責任。（三）被告丙○○於92年8月15日邀同其餘被告乙○○及丁○○為連帶保證人，向其借款130萬元，約定借款
    期限自92年8月15日至99年8月15日，並自92年9月15日起按
    月平均攤還本息，利息按年息2.77%計付，遲延履行時，除
    按原定利率付息外，自逾期之日起，6個月以內按原定利率
    10%加付違約金，逾期超過6個月以上者加倍計付。詎被告丙○○攤還本息至94年6月14日止，尚欠其本金98萬1,687元及
    自94年6月15日起，按年息2.77%計算之利息，暨自94年7月1
    6日起，其逾期在6個月以內者，按上開利率10%，逾期超過6
    個月以上部分，按上開利率20%計算之違約金，迭經催討均
    未獲置理，依借據其他約定事項第五條第一項第(一)款之約定
    ，被告丙○○已喪失期限利益，全部債務視為到期。而被告
    乙○○、丁○○依約為連帶保證人，依法自應負連帶清償責
    任，為此提起本件訴訟等語。並聲明：除假執行擔保金額外
    ，如主文第1項至第3項所示。
三、被告方面：
（一）被告丙○○部分：
      被告丙○○未提出書狀作何聲明或陳述。
（二）被告乙○○部分：
      被告乙○○陳稱：對原告的請求沒有意見。有積欠這些金
      額，伊目前工作不穩定，所以無法清償等語（見本院94年
      11月29日言詞辯論筆錄）。
（三）被告丁○○部分：
      被告丁○○亦陳稱：沒有意見，只因為我工作太忙所以遲
      繳，通知的時候已經遲了2個月，伊現在可以依據原先的
      分期辦法繳清等語（見同上言詞辯論筆錄）。
四、得心證之理由：
（一）本件原告主張之事實，已據其提出借據暨其他約定事項3
      件、放款帳務資料查詢單2紙、放款相關貸放及保證資料
      查詢單、定儲指數利率變動表各1件及戶籍謄本3件等件為
      證，核屬相符，並為被告乙○○、丁○○所不否認，而被
      告丙○○則未於言詞辯論期日到場，亦未提出書狀作何聲
      明或答辯，自堪信原告主張為真實。
（二）被告乙○○雖陳稱伊目前工作不穩定，所以無法清償等語
      ，被告丁○○亦陳稱：因為工作太忙所以遲繳，通知的時
      候已經遲了2個月，伊現在可以依據原先的分期辦法繳清
      等語。惟其等既對原告請求均表示無意見，並自陳有積欠
      如原告請求之金額（見本院94年11月29日言詞辯論筆錄）
      ，自應依約定給付欠款，至無法清償或因忙碌遺忘，則均
      不得作為拒絕清償或遲延給付之正當事由，是被告乙○○
      及丁○○上開所稱均非可取，仍應分別就上開欠款負一次
      全部連帶清償之責。
（三）按借用人應於約定期限內，返還與借用物種類、品質、數
      量相同之物。遲延之債務，以支付金錢為標的者，債權人
      得請求依法定利率計算之遲延利息，但約定利率較高者，
      仍從其約定；當事人得約定債務人不履行債務時，應支付
      違約金。民法第478條前段、第233條第1項、第250條第1
      項分別定有明文。稱保證者，謂當事人約定，一方於他方
      之債務人不履行債務時，由其代負履行責任之契約。保證
      債務，除契約另有訂定外，包含主債務之利息、違約金、
      損害賠償及其他從屬於主債務之負擔。數人保證同一債務
      者，除契約另有訂定外，應連帶負保證責任。而連帶債務
      之債權人，得對債務人中之一人，或數人，或其全體，同
      時或先後請求全部或一部之給付。連帶債務未全部履行前
      ，全體債務人仍負連帶責任。民法第739條、第740條、第
      748條、第273條分別定有明文。查，被告乙○○僅攤還本
      息至94年5月14日止，尚欠原告本金99萬6,493元及如原告
      聲明第1項（按即如主文第1項）所示之利息、違約金，依
      授信約定書第五條第一項第(一)款之約定，已喪失期限利益
      ，全部債務視為到期，應一次全部償還原告，被告丁○○
      及丙○○為被告乙○○上開借款之連帶保證人，自應就被
      告乙○○上開借款負連帶清償之責；被告丁○○亦攤還本
      息至94年11月14日止，尚欠原告本金90萬7,651元及如原
      告聲明第2項（按即如主文第2項）所示之利息、違約金，
      依授信約定書第五條第一項第(一)款之約定，亦已喪失期限
      利益，全部債務亦視為到期，應一次全部償還原告，被告
      乙○○及丙○○為被告丁○○上開借款之連帶保證人，自
      應就被告丁○○上開借款負連帶清償之責；被告丙○○亦
      僅攤還本息至94年6月14日止，尚欠原告本金98萬1,687元
      及如原告聲明第3項（按即如主文第3項）所示之利息、違
      約金，依授信約定書第五條第一項第(一)款之約定，亦喪失
      期限利益，全部債務視為到期，應一次全部償還原告，被
      告乙○○及丁○○為被告丙○○上開借款之連帶保證人，
      自應就被告丙○○上開借款負連帶清償之責。
（四）從而，原告依消費借貸及連帶保證契約請求被告連帶給付
      借款本金99萬6,493元、90萬7,651元、98萬1,687元，合
      計2,885,831元，及分別如主文第1項至第3項所示之利息
      、違約金，為有理由，均應予准許。
五、假執行之宣告：
    原告陳明願供擔保，請求宣告假執行，核無不合，茲酌定相
    當之擔保金額，予以准許。
六、訴訟費用負擔之依據：民事訴訟法第85條第2項。
中　　華　　民　　國　　94　　年　　12　　月　　13　　日
                  民事第一庭  法    　官　張明輝
以上正本係照原本作成
如對本判決上訴，須於判決送達後20日內向本院提出上訴狀
中　　華　　民　　國　　94　　年　　12　　月　　13　　日
                     　　　　 法院書記官　周其祥
